臺灣花蓮地方法院刑事判決　　　　　　　 96年度易字第205號
公　訴　人　台灣花蓮地方法院檢察署檢察官
被　　　告　乙○○
　　　　　　　　　　（現於臺灣花蓮看守所羈押中）
上列被告因竊盜案件，經檢察官提起公訴（96年度偵字第1890號
、第2136號、第2137號、第2139號）及追加起訴（96年度偵字第
2446號、第2447號），因被告於準備程序中就被訴事實均為有罪
之陳述，經本院裁定進行簡式審判程序，並判決如下：
    主  文
乙○○犯附表所示之罪，分別判處如附表所示之刑；應執行有期
徒刑壹年肆月。
    事  實
一、乙○○曾因竊盜罪，經本院以95年度易字第2 號判處有期徒
    刑1年2月確定，甫於民國96年2月25 日縮刑期滿執行完畢，
    竟仍不知悔改，分別於下列時間、地點竊取財物：
（一）於96年2月28日20時許，在花蓮市○○路161號花蓮農校處
      ，意圖為自己不法之所有，徒手竊取該校教官己○○之合
      作金庫存款簿1 本、新台幣（下同）50元及邱振良所有之
      現金467元。嗣因乙○○於96年3月3日凌晨3時許，在花蓮
      市○○○路附近，因形跡詭異，為警攔查，在其身上取出
      上開存款簿及竊取之現金218 元（已發還），始查知上情
      。
（二）於96年2 月28日22時30分許，在花蓮市國民16號土地公廟
      ，意圖為自己不法之所有，徒手竊取該廟主任委員丁○○
      管領之香油錢約300餘元。
（三）於96年3月10日22時許，在花蓮市○○○街32之1 號附近，
      意圖為自己不法之所有，徒手竊取臺灣鐵路管理局工務段
      人員甲○○管理之螺栓道釘約15.2公斤，轉賣予不知情之
      資源回收場人員古慧中得款114元，並花用殆盡。
（四）於96年3 月24日22時30分許，在花蓮市○○路89號自強國
      中訓導處，意圖為自己不法之所有，持客觀上可為兇器之
      螺絲起子1 把（未扣案），竊取該校教師丙○○所有之現
      金5,100元。
（五）於96年3 月31日22時許之夜間，侵入其母親戊○○位於花
      蓮市○○街68巷10號之住處，意圖為自己不法之所有，竊
      取戊○○所有之現金8,000 元。嗣於96年4月2日12時許，
      在花蓮市區為警查獲，並取出現金200 元（已發還），而
      查獲。乙○○並於偵查機關尚未發現其上列（二）至（四
      ）之竊盜犯行前，向承辦警員坦承犯行，及願接受法律制
      裁。
（六）於96年3月17日4時許，在其所居住之花蓮市○○○街21巷9
      號住處，意圖為自己不法之所有，進入其祖母趙金鳳房間
      ，徒手竊取趙金鳳所有之現金490 元，嗣經趙金鳳報警後
      ，為警循線查獲。
（七）於96年3 月23日18時許，在花蓮市○○○路100號花蓮火車
      站附近，意圖為自己不法之所有，徒手竊取賴亭怡所有之
      自行車1 部。嗣因乙○○於同日晚間23時許，在花蓮市○○○路騎乘上開腳踏車，為警當場查獲，始悉上情。
二、案經被害人甲○○、丁○○、戊○○、趙金鳳分別訴由花蓮
    縣警察局花蓮分局報告臺灣花蓮地方法院檢察署檢察官偵查
    起訴。
    理  由
一、上揭事實，業據被告乙○○於警詢、偵查及本院審理中坦承
    不諱，經核與被害人己○○、邱振良、丁○○、甲○○、戊○○、趙金鳳、賴宜婷於警詢中證述之失竊情節相符，且有
    證人古慧中於警詢中之證詞在卷可佐，另有贓物認領保管單
    4 紙（具領人分為：己○○、邱振良、戊○○、賴宜婷）、
    廢棄物資源回收切結書1 份及現場照片共26幀附卷可稽，被
    告上開自白，與事實相符，堪信為真實。本案事證明確，被
    告犯行洵堪認定，應予依法論科。
二、按螺絲起子屬鋒利之器物，客觀上對於人之生命、身體極易
    造成危害，其為兇器無訛。故核被告所為，係犯刑法第 320
    條第1項第1款之竊盜罪（犯罪事實（一）至（三）、（六）
    、（七）部分）、刑法第321 條第1項第1款之於夜間侵入住
    宅竊盜罪（犯罪事實（五）部分）、同條第1項第3款之攜帶
    兇器竊盜罪（犯罪事實（四）部分）。起訴書雖認被告就犯
    罪事實（六）部分涉犯於夜間侵入住宅竊盜罪，然被告係居
    住於該處一情，業據被告供陳在卷，並有個人基本資料查詢
    結果乙份在卷可佐，顯見被告係合法進入該住宅，故此部分
    犯行應僅以普通竊盜罪論處，且蒞庭公訴人亦更正起訴法條
    應為刑法第320條第1項之竊盜罪，本院自應依其更正而為審
    理，併此敘明。被告於偵查機關未被發覺其犯罪事實（二）
    至（四）之犯行前，向偵查機關坦承犯行，此有花蓮縣警察
    局花蓮分局96年6月1日花市警刑字第0960010939號函1 份附
    卷可憑，應依刑法第62條前段之自首規定，就上開犯罪事實
    （二）至（四）之犯行部分減輕其刑。又被告有犯罪事實欄
    所示之前科及執行紀錄，有臺灣高等法院被告前案紀錄表 1
    份在卷可佐，其於5 年以內故意再犯本件有期徒刑以上之罪
    ，為累犯，應依刑法第47條第1 項規定，分別加重其刑，另
    就犯罪（二）至（四）犯行部分先加後減之。爰審酌被告有
    多次竊盜前科，有上開刑案紀錄表可參，竟不知悔改、其犯
    罪之手段、生活狀況、且竊取他人物品已嚴重破壞社會經濟
    秩序、惟竊取之物品價值均不高，造成被害人之損失亦不大
    ，及被告於犯罪後均坦承犯行之態度等一切情狀，量處如主
    文所示之刑，併定其應執行之刑。至未扣案之螺絲起子1 把
    ，雖為被告所有，且供其犯罪事實（四）竊盜所用之工具，
    惟被告業已丟棄而無從尋獲，已據被告於本院審理中供承在
    卷。此外，復查無其他證據證明其尚未滅失，故不予宣告沒
    收，附此敘明。
據上論斷，應依刑事訴訟法第299條第1 項前段、第273條之1第1
段，刑法第320條第1項、第321條第1項第1款、第3款、第62條前
段、第47條第1項、第51條第5款，判決如主文。
本案經檢察官孫源志到庭執行職務。
中　　華　　民　　國　　96　　年　　6　　月　　26 　　日
　　　　　　　　      　臺灣花蓮地方法院刑事第二庭
                            法    官    俞  秀  美
上列正本證明與原本無異。
如對本判決不服，應於送達後10日內，向本院提出上訴狀（應抄
附繕本）告訴人或被害人如對於本判決不服者，應具備理由請求
檢察官上訴，其上訴期間之計算係以檢察官收受判決正本之日期
為準。
                            書 記 官
中　　華　　民　　國　　96　　年　　6 　　月　　26　　日
附錄本案論罪科刑之法條：
中華民國刑法第320條第1項
意圖為自己或第三人不法之所有，而竊取他人之動產者，為竊盜
罪，處5年以下有期徒刑、拘役或5百元以下罰金。
中華民國刑法第321條
犯竊盜罪而有左列情形之一者，處6月以上、5年以下有期徒刑：
一、於夜間侵入住宅或有人居住之建築物、船艦或隱匿其內而犯
    之者。
二、毀越門扇、牆垣或其他安全設備而犯之者。
三、攜帶兇器而犯之者。
四、結夥三人以上而犯之者。
五、乘火災、水災或其他災害之際而犯之者。
六、在車站或埠頭而犯之者。
前項之未遂犯罰之。
附表
┌───┬──────────────┬─────────┐
│編號  │主文                        │備註              │
├───┼──────────────┼─────────┤
│一    │乙○○竊盜，累犯，處有期徒刑│犯罪事實一（一）部│
│      │肆月；                      │分。              │
├───┼──────────────┼─────────┤
│二    │又竊盜，累犯，處有期徒刑參月│犯罪事實一（二）部│
│      │；                          │分。              │
├───┼──────────────┼─────────┤
│三    │又竊盜，累犯，處有期徒刑參月│犯罪事實一（三）部│
│      │；                          │分。              │
├───┼──────────────┼─────────┤
│四    │又攜帶兇器竊盜，累犯，處有期│犯罪事實一（四）部│
│      │徒刑柒月；                  │分。              │
├───┼──────────────┼─────────┤
│五    │又於夜間侵入住宅竊盜，累犯，│犯罪事實一（五）部│
│      │處有期徒刑柒月；            │分。              │
├───┼──────────────┼─────────┤
│六    │又竊盜，累犯，處有期徒刑參月│犯罪事實一（六）部│
│      │；                          │分。              │
├───┼──────────────┼─────────┤
│七    │又竊盜，累犯，處有期徒刑肆月│犯罪事實一（七）部│
│      │；                          │分。              │
└───┴──────────────┴─────────┘
